臺灣高雄地方法院刑事判決　　　　　　　94年度訴緝字第45號
公　訴　人　臺灣高雄地方法院檢察署檢察官
被　　　告　甲○○　男　26歲.
上列被告違反毒品危害防制條例案件，經檢察官提起公訴（93年
度毒偵字第1874號），本院判決如下：
    主  文
甲○○施用第一級毒品，處有期徒刑陸月，如易科罰金以佰元
折算壹日。扣案之注射針筒壹支，沒收銷燬之。
    事  實
一、甲○○前因施用毒品案件，經本院以91年度毒聲字第1104號
    裁定送觀察勒戒後，認有施用傾向，復經本院以91年度毒聲
    字第1841號裁定（起訴書誤載為91年度毒聲字第20386 號裁
    定）令入戒治所施以強制戒治1 年，嗣於民國92年7 月16日
    因強制戒治執行期滿而釋放，並經臺灣高雄地方法院檢察署
    （下稱高雄地檢署）檢察官於92年8 月16日以92年度戒毒偵
    字第729 號為不起訴處分確定。詎其仍基於施用第一級毒品
    海洛因之犯意，於93年1 月27日22時10分許，在高雄市○○
    區○○路48巷32之1 號2 樓住處房間內，以將海洛因摻水稀
    釋裝入注射針筒後施打之方式，施用第一級毒品海洛因1 次
    。嗣為警於93年1 月29日13時10分許，在高雄縣鳳山市○○
    街74號前查獲，扣得其所有供其施用海洛因所用之注射針筒
    1 支，並經警採尿檢驗，呈第一級毒品海洛因代謝後嗎啡之
    陽性反應，方查知上情。
二、案經高雄縣政府警察局鳳山分局報請臺灣高雄地方法院檢察
    署檢察官偵查起訴。
    理  由
壹、程序部分：
    被告甲○○就卷附扣押物品目錄表、尿液檢驗成績書、查獲
    毒品嫌犯尿液流程管制清冊、針筒檢驗報告、尿液檢驗報告
    等書面陳述之證據能力，於言詞辯論終結前均未表示異議，
    依刑事訴訟法第159 條之5 第2 項，均有證據能力，合先敘
    明。
貳、實體部分：
一、上揭事實，已據被告於本院審理中坦承不諱，且其於93年1
    月29日所採驗之尿液，經送往高雄縣政府衛生局以免疫學分
    析法、TOXI-LAB法初步檢驗，再送往高雄醫學大學附設中和
    紀念醫院以GC/M S方法（氣相層析/ 質譜儀法）確認檢驗，
    結果均呈第一級毒品海洛因代謝後嗎啡之陽性反應，此有該
    局93年3 月17日煙毒尿液檢驗成績書（見警卷第4 頁）及上
    開醫院93年7 月27日報告編號0000-000號濫用藥物尿液檢驗
    報告各1 紙在卷可稽（參本院93年訴字第1678號卷第24頁）
    ；又扣案之注射針筒1 支，經送請前揭醫院檢驗，結果該注
    射針筒呈第一級毒品海洛因之陽性反應，亦有該醫院0000-0
    00號之檢驗報告存卷可參（參本院93年度訴字1678 號 卷第
    21頁），足認被告上開自白確與事實相符，洵堪採為論罪科
    刑之依據。又被告前曾因施用毒品案件，經本院以91 年 度
    毒聲字第1104號裁定送觀察勒戒後，認有施用傾向，復經本
    院以91年度毒聲字第1841號裁定令入戒治所施以強制戒治1
    年，於92年7 月16日因強制戒治執行期滿而釋放，並經高雄
    地檢署檢察官於92年8 月16日以92年度戒毒偵字第729 號為
    不起訴處分確定等情，有臺灣高等法院被告全國前案紀錄表
    、被告刑案資料查註紀錄表、全國施用毒品案件紀錄表、該
    不起訴處分書各1 份在卷可稽，被告於強制戒治執行完畢釋
    放後，5 年內竟再為本件施用毒品犯行，自應依法論罪科刑
    。是以本件事證明確，被告犯行堪以認定。
二、按海洛因係毒品危害防制條例第2 條第2 項第1 款所稱之第
    一級毒品，是被告施用海洛因之行為，係犯該條例第10條第
    1 項之施用第一級毒品罪。被告持有第一級毒品，嗣進而施
    用之，持有之低度行為應為施用之高度行為所吸收，不另論
    罪。
三、爰審酌被告前已因施用毒品案件經觀察、勒戒及強制戒治，
    ，本應徹底戒除毒癮，不料其竟再施用毒品，已如上述，顯
    見其並戒除毒害之決心不堅，本不宜寬貸，惟念其施用毒品
    乃自戕一己之身體健康，並具有病患性人格之特質，行為本
    身對社會所造成之危害並非直接、巨大，施用之次數僅此1
    次，毒癮非深，且犯後終知能坦承犯行等一情狀，量處如主
    文所示之刑，並諭知易科罰金之折算標準，以資懲儆。
四、末按查獲之第一、二級毒品及專供製造或施用第一、二級毒
    品之器具，不問屬於犯人與否，均沒收銷燬之，毒品危害防
    制條例第18條第1 項前段定有明文。查扣案之注射針筒1 支
    經鑑定結果，確呈第一級毒品海洛因陽性反應，已如前述，
    顯見該針筒與第一級毒品海洛因無法析離，自應視同第一級
    毒品海洛因，應依上開規定併予宣告沒收銷燬之。
五、起訴意旨原係認被告於93年1 月27日22時10分許起至同年1
    月29日13時許回溯24小時內某時，連續在高雄市○○區○○
    路48巷32之1 號2 樓住宅等處施用第一級毒品海洛因多次。
    惟此為被告所否認，辯稱：伊僅於93年1 月27日22時10分許
    施用第一級毒品海洛因1 次，未有其他施用第一級毒品之犯
    行等語。經查：依國內外文獻，一般施用海洛因毒品後約25
    分鐘即可由尿中檢出，約有80% 的施用劑量於24小時內自尿
    中排出，剩餘20% 於3 日內排出，因此最佳檢測時限為施用
    毒品後24小時內，最容易驗出毒品陽性反應。使用者其血液
    或尿液之檢驗結果，會隨毒品攝取途徑、施用劑量、個人體
    質代謝速率、檢體採檢時間及保存等因素而有變異，有法務
    部法醫研究所94年4 月26日毒字第0940001670號函文1 份在
    卷可稽（見本院94年度訴緝字45號卷第49頁）。而起訴書所
    認被告連續施用第一級毒品之時間為93年1 月27日22時10分
    許起至同年1 月29日13時許回溯24小時內某時，尚未超過3
    日，依上開函文所示之意見，則被告於93年1 月29日13時許
    採尿送驗呈海洛因代謝後嗎啡之陽性反應（見本院93年度訴
    字第1678號卷第24頁），不能排除係被告於93年1 月27日22
    時10分許施用第一級毒品海洛因1 次所致，且公訴人亦於本
    院審理時當庭陳明，認被告僅施用第一級毒品1 次，復無其
    他證據足資證明被告除93年1 月27日22時10分許施用第一級
    毒品1 次外，尚有其他施用第一級毒品之犯行。是被告此部
    分之犯行即屬不能證明，本應為無罪之諭知，惟公訴人認被
    告此部分施用第一級毒品犯行與前揭論罪科刑之犯行間，有
    連續犯之裁判上一罪關係，爰不另為無罪之諭知。又起訴書
    所載被告連續施用第二級毒品犯行部分，業經公訴人具狀撤
    回起訴，有卷附撤回起訴書1 份可憑，是被告施用第二級毒
    品部分即非本院所得審理之範圍，附此敘明。
據上論斷，應依刑事訴訟法第299 條第1 項前段，毒品危害防制
條例第10條第1 項、第18條第1 項前段，刑法第11條、第41條第
1 項前段，罰金罰鍰提高標準條例第2 條，判決如主文。
本案經檢察官乙○○到庭執行職務
中　　華　　民　　國　　94　　年　　6 　　月　　23　　日
                  刑事第二庭  審判長法  官  張意聰
                                    法  官  黃宣撫
                                    法　官  李育信
以上正本證明與原本無異。
如不服本判決，應於收受送達後10日內向本院提出上訴書狀。
中　　華　　民　　國　　94　　年　　6 　　月　　23　　日
　　　　　　　　　　　　　　　　    書記官  洪生輝
附錄本案論罪科刑法條：
毒品危害防制條例第10條：
施用第1級毒品者，處6月以上5年以下有期徒刑。
